ro-RO: Tipul capacului de capăt al firelor pentru întindere: Capete sferice; Capete cu tub termocontractabil; Capete cu buclă; Fără; Capete din plastic; Capete din cauciuc; Capete înmuiate în vinil; Altele
zh-CN: 阻挡线端盖类型: 球形末端; 热缩管末端; 环状末端; 无; 塑料端帽; 橡胶端帽; 浸塑乙烯基末端; 其他
fr: Type d’embout de fil de blocage: Extrémités en boule; Extrémités avec gaine thermorétractable; Extrémités à boucle; Aucune; Embouts en plastique; Embouts en caoutchouc; Extrémités trempées dans le vinyle; Autre
sk-SK: Typ koncovky blokovacieho špendlíka: Guľôčkové koncovky; Koncovky zo zmršťovacej bužírky; Slučkové koncovky; Žiadne; Plastové koncovky; Gumené koncovky; Koncovky namáčané vo vinyle; Iné
cs: Typ koncovky blokovacího drátu: Kuličkové koncovky; Koncovky ze smršťovací bužírky; Smyčkové koncovky; Žádné; Plastové koncovky; Gumové koncovky; Vinylové máčené koncovky; Jiné
it: Tipo di cappuccio terminale per filo di bloccaggio: Punte a sfera; Punte in guaina termorestringente; Punte ad anello; Nessuno; Tappi terminali in plastica; Tappi terminali in gomma; Punte immerse in vinile; Altro
sv: Typ av ändkåpa för blockerande tråd: Kuländar; Krympslangar; Ögleändar; Inga; Plaständar; Gummiändar; Vinyldoppade ändar; Övrigt
el: Τύπος καπακιού άκρου του σύρματος μπλοκαρίσματος: Σφαιρικές απολήξεις; Απολήξεις θερμοσυστελλόμενου σωλήνα; Απολήξεις με θηλιά; Καμία; Πλαστικά καπάκια; Καπάκια από καουτσούκ; Απολήξεις εμβαπτισμένες σε βινύλιο; Άλλο
hr-HR: Vrsta završnog poklopca blokirajuće žice: Kuglasti završeci; Završeci sa skupljajućom cijevi; Završeci s omčom; Nema; Plastične kapice; Gumene kapice; Završeci uronjeni u vinil; Ostalo
pt-PT: Tipo de tampa de extremidade de fio de bloqueio: Extremidades esféricas; Extremidades com tubo termorretrátil; Extremidades em laço; Nenhum; Tampas de plástico; Tampas de borracha; Extremidades mergulhadas em vinil; Outros
pt-BR: Tipo de tampa para extremidade de fio de bloqueio/blocagem: Extremidades esféricas; Extremidades de tubos termorretráteis; Extremidades em laço; Nenhum; Tampas de extremidade de plástico; Tampas de extremidade de borracha; Extremidades banhadas em vinil; Outro
zh-TW: 定型鋼絲端蓋類型: 球形端; 熱縮套管端; 環形端; 無; 塑膠端帽; 橡膠端帽; 乙烯基浸膠端; 其他
sl-SI: Vrsta končnega pokrovčka za napenjalno žico: Okrogli zaključki; Zaključki iz termoskrčljive cevi; Zankasti zaključki; Brez; Plastični zaključki; Gumijasti zaključki; Z vinilom obdani zaključki; Drugo
de: Typ der Endkappe des Blockierdrahts: Kugelenden; Schrumpfschlauch-Enden; Schlaufenenden; Keine; Kunststoff-Endkappen; Gummi-Endkappen; Vinylgetauchte Enden; Sonstige
ja: ブロッキングワイヤーエンドキャップタイプ: ボールエンド; 熱収縮チューブエンド; ループエンド; なし; プラスチックエンドキャップ; ラバーエンドキャップ; ビニールディップエンド; その他
tr: Bloklama teli uç kapağı tipi: Top uçlar; Isıyla daralan makaron uçlar; Halkalı uçlar; Yok; Plastik uç kapakları; Kauçuk uç kapakları; Vinil daldırma uçlar; Diğer
fi: Pingotuslangan päätytulpan tyyppi: Pallopäät; Kutistesukkapäät; Silmukkapäät; Ei mitään; Muoviset päätytulpat; Kumiset päätytulpat; Vinyylikastetut päät; Muu
lt-LT: Blokavimo vielos galinio dangtelio tipas: Rutuliniai antgaliai; Termovamzdelių antgaliai; Kilpiniai antgaliai; Nėra; Plastikiniai antgaliai; Guminiai antgaliai; Vinilu padengti antgaliai; Kita
nb: Endehette for blokkeringstråd: Kuleender; Krympeslange-ender; Løkke-ender; Ingen; Endehetter i plast; Endehetter i gummi; Vinyldyppede ender; Annet
bg-BG: Тип капачка за блокиращия проводник: Със сферични накрайници; С термосвиваеми накрайници; С накрайници тип клуп; Няма; С пластмасови капачки; С гумени капачки; С винилови накрайници; Други
pl: Typ końcówki drutu blokującego: Kuliste zakończenia; Zakończenia z rurki termokurczliwej; Zakończenia w kształcie pętli; Brak; Plastikowe zatyczki; Gumowe zatyczki; Końcówki powlekane winylem; Inne
th: ชนิดของฝาปิดปลายลวดที่ใช้สำหรับบล็อกงาน: ปลายลูกบอล; ปลายท่อหด; ปลายแบบห่วง; ไม่มี; ฝาปิดปลายพลาสติก; ฝาปิดปลายยาง; ปลายจุ่มไวนิล; อื่นๆ
da: Type af endekappe på blokeringswire: Kugleender; Krympeflex-ender; Løkkeender; Ingen; Plastikender; Gummiender; Vinyldyppede ender; Andet
ko: 블로킹 와이어 엔드 캡 유형: 볼 엔드; 열수축 튜브 엔드; 루프 엔드; 없음; 플라스틱 엔드 캡; 고무 엔드 캡; 비닐 디핑 엔드; 기타
en: Blocking wire end cap type: Ball ends; Heat-shrink tubing ends; Looped ends; None; Plastic end caps; Rubber end caps; Vinyl dipped ends; Other
vi: Loại nắp bịt đầu dây định hình: Đầu bi; Đầu ống co nhiệt; Đầu uốn móc; Không có; Nắp bịt đầu bằng nhựa; Nắp bịt đầu bằng cao su; Đầu nhúng vinyl; Khác
hu: Blokkolóhuzal végzáró típusa: Gömbölyű végek; Zsugorcsöves végek; Hurkos végek; Nincs; Műanyag zárósapkák; Gumi zárósapkák; Vinilbe mártott végek; Egyéb
nl: Blokdraad eindkap type: Bolvormige uiteinden; Krimpkausuiteinden; Lusvormige uiteinden; Geen; Plastic einddoppen; Rubberen einddoppen; Met vinyl gedompelde uiteinden; Anders
es: Tipo de terminal del alambre de bloqueo: Extremos de bola; Extremos de tubo termorretráctil; Extremos en bucle; Ninguno; Tapones de plástico; Tapones de goma; Extremos sumergidos en vinilo; Otro
ru: Тип концевой заглушки блокирующей проволоки: Шаровидные наконечники; Наконечники из термоусадочной трубки; В виде петель; Нет; Пластиковые наконечники; Резиновые наконечники; Наконечники с виниловым покрытием; Другое